臺灣新竹地方法院刑事判決
                                      111年度易字第345號
公  訴  人  臺灣新竹地方檢察署檢察官
被      告  賴敏雄


上列被告因竊盜案件，經檢察官提起公訴（110年度偵字第13890
號），本院依簡式審判程序判決如下：
    主  文
賴敏雄犯竊盜罪，累犯，處有期徒刑肆月，如易科罰金，以新臺
幣壹仟元折算壹日。未扣案之犯罪所得即銅鼓壹個，沒收之，於
全部或一部不能沒收或不宜執行沒收時，追徵其價額。
    事實及理由
一、本件犯罪事實及證據，除證據並所犯法條欄應補充「被告賴
    敏雄於本院審理時之自白、勘察採證同意書1份」外，餘均
    引用檢察官起訴書之記載（如附件）。
二、論罪科刑
（一）核被告賴敏雄所為，係犯刑法第320條第1項之竊盜罪。
（二）被告前於106年間，因毒品案件，經臺灣桃園地方法院以1
      06年度審訴字第1463號判決判處有期徒刑8月、3月確定，
      再經同法院以107年度聲字第2102號裁定，定應執行有期
      徒刑10月確定，並於108年3月31日執行完畢等情，有臺灣
      高等法院被告前案紀錄表1份在卷可稽，其於前案執行完
      畢後5年內故意再犯本案有期徒刑以上之罪，為累犯，經
      審酌其情節暨罪刑相當原則，應依刑法第47條第1項之規
      定，加重其刑。
（三）爰審酌被告不知勉力謀事，依循正途以獲取一己所需財物
      ，而為竊盜犯行，堪認其自我檢束能力之低弱，顯不尊重
      他人之財產權，實屬不該，惟念被告犯後終能坦承犯行，
      態度尚可，且部分贓物業已返還被害人，使被害人損害受
      部分回復，兼衡被告有除草之工作，及被害人財物價值，
      暨其犯罪動機、目的、手段、生活狀況、品行、智識程度
      為國中肄業等一切情狀，量處如主文所示之刑，並諭知易
      科罰金之折算標準，以資懲儆。
（四）按犯罪所得，屬於犯罪行為人者，沒收之。但有特別規定
      者，依其規定；前二項之沒收，於全部或一部不能沒收或
      不宜執行沒收時，追徵其價額，刑法第38條之1第1項、第
      3項分別定有明文。查被告行竊之犯罪所得即銅鼓1個，雖
      未據扣案，仍應依刑法第38條之1第1項、第3項之規定，
      予以宣告沒收，於全部或一部不能沒收或不宜執行沒收時
      ，追徵其價額。
據上論斷，應依刑事訴訟法第273條之1第1項、第299條第1項前
段、第310條之2、第454條第2項，判決如主文。
本案經檢察官洪期榮提起公訴，檢察官陳中順到庭執行職務。
中　　華　　民　　國　　111 　年　　8 　　月　　16　　日
                  刑事第七庭  法　官  王子謙
以上正本證明與原本無異。
如不服本判決應於收受本判決後20日內向本院提出上訴書狀，上
訴書狀應敘述具體理由。上訴書狀未敘述上訴理由者，應於上訴
期間屆滿後20日內補提理由書狀於本院（均須按他造當事人之人
數附繕本）「切勿逕送上級法院」。
中　　華　　民　　國　　111 　年　　8 　　月　　16　　日
                              書記官  廖宜君
附錄本案論罪科刑法條全文：
刑法第320條
意圖為自己或第三人不法之所有，而竊取他人之動產者，為竊盜
罪，處五年以下有期徒刑、拘役或五十萬元以下罰金。
意圖為自己或第三人不法之利益，而竊佔他人之不動產者，依前
項之規定處斷。
前二項之未遂犯罰之。
（附件）
臺灣新竹地方檢察署檢察官起訴書
                                    110年度偵字第13890號
    被      告  賴敏雄  男  43歲（民國00年0月00日生）   
                        住○○市○○區○○里○○00號    
                        （另案在法務部○○○○○○○臺北
                          分監執行中）                  
                        國民身分證統一編號：Z000000000號
上列被告因竊盜案件，業經偵查終結，認應提起公訴，茲將犯罪
事實及證據並所犯法條分敘如下：
        犯罪事實
一、賴敏雄前因毒品案件，經臺灣桃園地方法院以107年度聲字
    第2102號裁定定應執行有期徒刑10月確定，於民國108年3月
    31日執行完畢。詎仍不知悔改，意圖為自己不法之所有，基
    於竊盜之犯意，於110年3月10日下午2時前某時，進入新竹
    市○區○○路000巷00號財團法人台灣省新竹市普天宮（下稱普
    天宮）倉庫，徒手竊取普天宮所有銅鼓（含基座）1個、銅
    像3尊（以下合稱上開物品），得手後將上開物品運至附近
    由普天宮前董事長鄭心家所有之新竹市○○段000○000地號土
    地（下稱上開土地）。嗣於110年3月10日下午2時許，普天
    宮總經理張金木在上開土地上發現上開銅鼓（含基座），於
    同年月14日下午2時許，在上開土地上發現上開銅像3尊，並
    報警處理。賴敏雄復於自110年3月14日下午2時起至同年月1
    5日10時止之間某時，進入上開土地，將竊得之銅鼓1個（不
    含基座）取走，警方自110年3月15日上午10時起至中午12時
    止，在上開土地上發現之新鮮菸蒂及礦泉水瓶上，採得生物
    跡證。賴敏雄又於110年3月27、28日，駕駛自己名下車牌號
    碼00-0000號自用小客車，返回上開土地，欲取走其他物品
    ，警方調閱現場監視器畫面，並將上開生物跡證送內政部警
    政署刑事警察局鑑驗，鑑驗結果與賴敏雄DNA-STR型別相符
    ，始悉上情。
二、案經普天宮訴由新竹市警察局第三分局報告偵辦。
        證據並所犯法條
一、證據清單及待證事實：
編號 證據名稱 待證事實 1 被告賴敏雄於偵查中之供述。 被告坦承有在現場搬走銅鼓之事實，惟矢口否認上揭犯行，辯稱：我在山溝樹林裡面搬一座銅鼓，我不知道是誰放在樹林裡，我撿回收時看到的，我以為是沒有人要的，我頂多是侵占遺失物等語。 2 告訴代理人張金木於警詢及偵查中之指述。 全部犯罪事實。 3 新竹市警察局第三分局現場勘察紀錄表、內政部警政署刑事警察局鑑定書1份、現場照片16張。 被告於110年3月15日前不久，有前往上開土地之事實。 4 土地第一類謄本2份、地籍圖謄本及大時代測量顧問有限公司測繪資料各1份、 普天宮倉庫與上開土地之位置，及上開土地所有權人為鄭心家等事實。 5 公路電子閘門系統車主資料查詢1份、監視器錄影畫面3張。 被告於110年3月27、28日，駕駛車牌號碼自己名下車牌號碼00-0000號自用小客車，前往上開土地之事實。 
二、核被告所為，係犯刑法第320條第1項竊盜罪嫌。被告前有如
    犯罪事實欄所載之論罪科刑及執行情形，有刑案資料查註紀
    錄表1份附卷可稽，其於有期徒刑執行完畢5年內，故意再犯
    本件有期徒刑以上之罪，為累犯，請參照司法院釋字第775
    號解釋意旨，審酌是否依刑法第47條第1項規定加重其刑。
    上開物品均為被告犯罪所得，其中銅鼓基座及銅像3尊已由
    告訴代理人張金木自行發現尋回，請不予宣告沒收或追徵，
    未扣案之銅鼓（不含基座），請諭知沒收或追徵其價額。
三、依刑事訴訟法第251條第1項提起公訴。
    此  致
臺灣新竹地方法院
中    華    民    國   111    年    3     月    10    日
                              檢  察  官    洪期榮
本件證明與原本無異
中　　華　　民　　國　 111　　年　　3 　　月　　25　　日
　　　　　　　　　　　　　　　書　記　官   嚴瑜道


所犯法條
中華民國刑法第320條第1項
意圖為自己或第三人不法之所有，而竊取他人之動產者，為竊盜
罪，處 5 年以下有期徒刑、拘役或 50 萬元以下罰金。
意圖為自己或第三人不法之利益，而竊佔他人之不動產者，依前
項之規定處斷。
前二項之未遂犯罰之。